# JONATHAN JACOBO ROMERO

### Desarrollador Frontend

# ACERCA DE MI

Edad: 26

Teléfono: 984155988

Correo: jacoboromero.dev@g

mail.com



Soy un programador web apasionado por el desarrollo de nuevas soluciones web y apps móviles. Me especializo en lenguajes JavaScript y PHP. Uno de mis objetivos es seguir aprendiendo nuevas tendencias y tecnologías para aplicarlas en soluciones para empresas.

### **HABILIDADES**

# Lenguajes

- PHP
- Javascript
- Python
- Java
- Go

#### Base de datos

- Mysql
- SQL Server
- Mongodb
- Oracle

#### **Frontend**

- HTML
- CSS / SASS
- Javascript

#### Framework

- ReactJS
- Angular
- React Native
- Laravel

# **EXPERIENCIA**

# Frontend Developer

MOTT Centro de Especialización Digital Ago. de 2018 - actualidad

- -Implementé la nueva web de MOTT.
- -Desarrolle un sitio web para el cliente Eurorack
- -Participé en el desarrollo de **Firmick** una aplicación móvil que comparte publicaciones de Instagram y las republica copiando sus hashtag.
- -Desarrollé **SEO Inspector** una herramienta para definir la cantidad de palabras, coherencia y número de caracteres que puede tener un titular para su posicionamiento.

## Desarrollo Móvil

Iteamdevs S.A.C Ene. De 2018 – Ago. 2018

 Participé en el desarrollo de Mayllu una aplicación de geolocalización de empresas.

# **EDUCACIÓN**

Instituto

Instituto Superior Sise

Carrera (2015 - 2017)

Profesional Técnico en Redes y Seguridad Informática.